

Full Stack Junior Developer apasionada por las nuevas tecnologías. Especializada en Front End, tecnologías como REACT, HTML, CSS Y JavaScript.

Capacidad de liderazgo, gestión, formación y desarrollo de equipos.

Alta capacidad de aprendizaje al vuelo, adaptación al cambio, habilidad organizativa y trabajo en equipo. Siempre estoy en constante aprendizaje y formándome en nuevas tecnologías.

Me considero una persona muy sociable y con muchas ganas de aprender y aportar mis conocimientos en el sector Web Developer.

Con muchas ganas de sumergirme en el mundo del desarrollo Web y trabajar con programa como React, Angular, Python...

## COMPETENCIAS

- Tomar decisiones
- Aprendizaje al vuelo
- Iniciativa y autonomía
- Capacidad analítica

### HABILIDADES IT

## S IT IDIOMAS

Inglés \*\*\*\*\*\*\*\*

- Programación web
- HTML,CSS,JS.
- React, Angular
- Sass,bootstrap.
- Adobe Campaing

- https://www.linkedin.com/in/esther vazquezcid/
- esthervazquezcid@gmail.com

652949093

https://esther-pi.vercel.app/AboutMe

## **EDUCACIÓN**

FP1 - ADMINISTRACION Y GESTION DE EMPRESAS 2004-2005



### **BOOTCAMP FULL STACK DEV**

Upgrade Hub - 2022 (450 horas)

# CURSO SUPERIOR ADOBE ANALYTICS, TARGET Y CAMPAING

Moa Academy- 2022 (80 horas)

## EXPERIENCIA LABORAL

### FREELANCE

2022 - Actualidad

- Trabajo para particulares y pequeñas empresas
- Control de plantillas editables
- Edición de Diseño

### APPLE RETAIL

2017 - 2022

- Mentorizacíon de Nuevas Incorporaciones
- Liderar Proyectos, formaciones
- Ventas

## SCHEDULE PLANER APPLE RETAIL

2019 - 2020

- Gestión con el departamento de Schedulle
- Organizando estrategias
- Creando canales de comunicación adaptables y solucionando incidencias